【裁判字號】    99,訴,284
【裁判日期】    991228
【裁判案由】    違反毒品危害防制條例
【裁判全文】
臺灣屏東地方法院刑事判決               99年度訴字第284號
公  訴  人  臺灣屏東地方法院檢察署檢察官
被      告  林俊安
上列被告因違反毒品危害防制條例案件，經檢察官提起公訴（99
年度毒偵字第227 號），嗣被告於本院準備程式進行中先就被訴
事實為有罪之陳述，本院告知被告簡式審判之旨，並聽取當事人
之意見後，本院合議庭裁定改由受命法官獨任依簡式審判程式審
理，判決如下：
    主  文
林俊安施用第一級毒品，累犯，處有期徒刑壹年參月，扣案之注
射針筒壹支沒收銷燬。又施用第二級毒品，累犯，處有期徒刑柒
月。又施用第一級毒品，累犯，處有期徒刑壹年陸月，扣案之第
一級毒品海洛因壹包（驗餘淨重零點零貳陸公克）、藥鏟壹支、
注射針筒壹支、第二級毒品甲基安非他命捌包（驗餘淨重共計柒
點壹陸壹公克）沒收銷燬。應執行有期徒刑貳年拾月，扣案之注
射針筒貳支、藥鏟壹支、第一級毒品海洛因壹包（驗餘淨重零點
零貳陸公克）、第二級毒品甲基安非他命捌包（驗餘淨重共計柒
點壹陸壹公克）均沒收銷燬。
    事  實
一、林俊安前因施用毒品案件，經觀察、勒戒，認有繼續施用毒
    品之傾向，再送強制戒治，於民國89年10月23日執行完畢出
    所，復由臺灣屏東地方法院檢察署檢察官於90年5 月3 日以
    90年度戒毒偵字第131 號為不起訴處分確定，復於93年間因
    施用毒品案件，經本院於93年7 月19日以93年度訴字第344
    號判處應執行有期徒刑1 年確定，並於94年7 月31日縮刑期
    滿畢執行完畢；再因偽造文書、贓物等案件，經本院於94年
    8 月8 日93年度訴字第465 號判處應執行有期徒刑1 年確定
    ，並於95年5 月24日縮刑期滿執行完畢。詎其仍不知悔改，
    分別基於施用第一、二級毒品之犯意，(一)於99年1 月18日上
    午10時30分許，在不詳處所，以針筒注射方式施用第一級毒
    品海洛因1 次，另以燒烤玻璃管吸食器之方式，施用第二級
    毒品甲基安非他命1 次。嗣於同日上午11時許，在屏東縣屏
    東市○○○路○段1 巷15弄4 號住處，為警查獲，扣得注射
    針筒1 支，並經其同意採尿送驗，呈海洛因代謝後之嗎啡及
    甲基安非他命陽性反應。(二)於99年1 月21日凌晨3 時，在屏
    東縣屏東市○○里○○○路○段1 巷15弄4 號住處，以將海
    洛因及甲基安非他命一併置於針筒內注射之方式，同時施用
    第一級毒品海洛因、第二級毒品甲基安非他命1 次。嗣於99
    年1 月22日上午6 時許，為警在上址查獲，扣得海洛因（驗
    餘淨重0.026 公克）、安非他命8 小包（驗餘淨重共7.161
    公克）、注射針筒1 支、藥鏟1 支，並經採尿送驗，檢出海
    洛因代謝後之嗎啡及甲基安非他命陽性反應，始查悉上情。
二、案經屏東縣政府警察局屏東分局報請臺灣屏東地方法院檢察
    署檢察官偵查起訴。
    理  由
一、本案被告林俊安所犯施用毒品案件，並非法定刑為死刑、無
    期徒刑或最輕本刑3 年以上有期徒刑之罪，亦非高等法院管
    轄第一審之案件，而被告於本院準備程序中就被訴事實為有
    罪之陳述，本院合議庭乃裁定由受命法官獨任進行簡式審判
    程序。又簡式審判程序之證據調查，依刑事訴訟法第273 條
    之2 規定，不受同法第159 條第1 項審判外陳述排除之限制
    ，再被告對於卷內之各項證據，亦不爭執證據能力，故卷內
    所列之各項證據，自得作為證據，先予敘明。
二、上開犯罪事實，均業經被告林俊安於本院審理時均坦承不諱
    ，且被告先後為警查獲時，其採尿送驗結果確均呈嗎啡（即
    海洛因水解後之反應）、甲基安非他命之陽性反應，有屏東
    縣警察局屏東分局尿液採證編號姓名對照表、臺灣檢驗科技
    股份有限公司濫用藥物尿液檢驗報告各2 紙在卷可稽，上述
    鑑驗結果，係檢驗機關本於專業知識及以精密儀器或科學檢
    驗方法所得之結論，自可憑信。又被告為警查獲扣案之海洛
    因粉末1 包、甲基安非他命粉末8 包，經高雄市立凱旋醫院
    分別鑑定有海洛因、甲基安非他命陽性反應，亦有該含海洛
    因成分粉末1 包、該含甲基安非他命成分粉末8 小包、高雄
    市立凱旋醫院99年1 月27日高市凱醫驗字第12200 號濫用藥
    物成品檢驗鑑定書、同院99年6 月9 日高市凱醫驗字第1337
    9 號濫用藥物成品檢驗鑑定書各1 紙等，附卷可佐；此外，
    復有偵查報告、扣押筆錄、扣押物品目錄表、照片共13張等
    在卷可考。綜上，足認被告上開任意性自白與事實相符，堪
    予採信。從而本件事證明確，被告犯行洵堪認定，應依法論
    科。
三、查海洛因、甲基安非他命分別係屬毒品危害防制條例第2 條
    第2 項第1 款、第2 款所稱之第一級、第二級毒品，均不得
    持有、施用，被告竟持以施用，是核被告所為，分別係犯毒
    品危害防制條例第10條第1 項、第2 項之施用第一級毒品、
    施用第二級毒品罪。被告於上開事實欄一(一)中，雖自白係同
    時施用第一級毒品海洛因與第二級毒品甲基安非他命，惟上
    開毒品之施用方式有別業已如事實欄所述，故其縱於密接之
    時地為之，亦屬犯意各別、行為互殊，而應予分論併罰；至
    被告於上開事實欄一(二)所述時、地以將海洛因、甲基安非他
    命等毒品同時置放於針筒內注射進入體內之單一方式同時施
    用第一級毒品海洛因與第二級毒品甲基安非他命，乃以1 行
    為同時觸犯上開2 罪名，為想像競合犯，應依刑法第55條之
    規定，從一重之施用第一級毒品罪處斷。又按毒品之施用並
    無一定之方式，端視施用者之喜好而定，而海洛因及甲基安
    非他命亦非不能混合施用，若將二者以上開方式施用，於施
    用者尿液中應可檢出嗎啡、甲基安非他命陽性反應，且綜觀
    全案卷證亦別無任何積極證據足認被告係於不同時地、以不
    同方法分別施用上開二種毒品，故應就該部分犯行從有利於
    被告之認定。被告於事實欄一(一)、一(二)所示不同時間，先後
    各施用第一級、第二級毒品，顯係分別起意，自亦應分論併
    罰。至被告於施用前後持有第一級毒品海洛因、第二級毒品
    甲基安非他命之低度行為應被施用之高度行為所吸收，不另
    論罪。其先後於事實欄一(一)、(二)所示之時間、地點前後所犯
    上述3 罪，犯意各別，行為互殊，應予分論併罰。又被告前
    有如事實欄所示之科刑及執行情形，有臺灣屏東地方法院檢
    察署刑案資料查註紀錄表、臺灣高等法院被告前案紀錄表各
    1 份附卷足憑，其於刑之執行完畢後5 年內，故意再犯本件
    有期徒刑之2 罪，均為累犯，均應依刑法第47條第1 項加重
    其刑。爰審酌被告前已有如事實欄所述之犯罪資料，然未能
    因此知所警惕、謹慎行止，仍不思自律，猶自陷於毒癮之害
    ，復犯下本件先後3 次之施用毒品犯行，原不宜寬貸，惟念
    其施用毒品乃自戕行為，被告復已坦承罪行，犯後態度尚可
    等一切情狀，量處如主文所示之刑。又扣案之第一級毒品海
    洛因1 包（驗餘淨重0.026 公克）、第二級毒品甲基安非他
    命8 小包（驗餘淨重共計7.161 公克，計算式：0.135 ＋0.
    767 ＋1.549 ＋0.693 ＋3.397 ＋0.138 ＋0.113 ＋0.369
    ＝7.161 ），均係查獲之毒品，至其包裝袋部分，依現行檢
    驗方式乃以刮除方式為之，袋上仍會摻殘若干毒品無法分離
    ，故均應依毒品危害防制條例第18條第1 項前段之規定併宣
    告沒收銷燬之。至先後扣案之注射針筒2 支、藥鏟1 支等物
    ，經被告於警詢及審判中自承係供其施用毒品使用（其中，
    注射針筒1 支係供事實欄一(一)部分施用，注射針筒1 支、藥
    鏟1 支部分係供事實欄一(二)部分施用第一級毒品海洛因之用
    ，仍屬被告所有供犯罪所用之物，且為警以簡易快速篩檢試
    劑分別檢測出嗎啡陽性反應，有採證照片附卷可查，而上開
    扣案物品上殘存之毒品，依現行檢驗方式乃以刮除方式為之
    ，仍會摻殘若干毒品無法分離，故應一併視為毒品，並依毒
    品危害防制條例第18條第1 項前段之規定，併予宣告沒收銷
    燬之。
據上論斷，應依刑事訴訟法第299 條第1 項前段、第273 條之1
第1 項，毒品危害防制條例第10條第1 項、第2 項、第18條第1
項前段，刑法第11條前段、第47條第1 項、第55條、第51條第5
款，判決如主文。
本案經檢察官曾士哲到庭執行職務
中    華    民    國    99    年    12    月    28    日
                  刑事第四庭    法  官  李謀榮
以上正本證明與原本無異。
如不服本判決應於收受判決後10日內向本院提出上訴書狀，並
應敘述具體理由；其未敘述上訴理由者，應於上訴期間屆滿後
20日內向本院補提理由書（均須按他造當事人之人數附繕本）
「切勿逕送上級法院」。
中    華    民    國    99    年    12    月    28    日
                                書記官  蔡進吉
附錄本案論罪科刑法條：
毒品危害防制條例第10條
施用第一級毒品者，處6 月以上5 年以下有期徒刑。
施用第二級毒品者，處3 年以下有期徒刑。

司法院資訊處製作；財團法人民間司法改革基金會備份。
